【裁判字號】    97,交聲,2602
【裁判日期】    971031
【裁判案由】    聲明異議
【裁判全文】
臺灣臺中地方法院交通事件裁定        97年度交聲字第2602號
原處分機關  交通部公路總局臺中區監理所臺中市監理站
受處分人    甲○○
上列受處分人因違反道路交通管理處罰條例案件，對於交通部公
路總局臺中區監理所台中監理站民國97年9月17日所為之處分（
原處分案號：裁監違字第裁61－IAD36544號裁決書）聲明異議，
本院裁定如下：
    主    文
原處分撤銷。
前項撤銷部分，不罰。
    理  由
一、原處分機關交通部公路總局臺中區監理所台中監理站略以：
    異議人即受處分人（下稱受處分人）甲○○於民國（以下同
    97年8月27日早上約11時21分許，在台北市○○路128巷3號3
    樓之7，在設有禁止停車標誌之處所停放TCY766機車，經照
    相採證，且經台北市政府交通局台北市停車管理工程局舉發
    北市交停字第IDA365441號違規單通知聯交由警方完成寄送
    ，監理站乃以裁監違字第裁61－IAD365441號裁決書，依違
    反道路交通管理處罰條例第56條第1項第4款，處罰鍰新台幣
    600元，於法並無不合等語。
二、受處分人聲明異議意旨略以：伊於97年8月27日早上約8時20
    分許，將上開機車停放於敦化國小之停車格內，下班晚上7
    時許，發現遭人移至人行道中央，伊並未有違規行為，請求
    撤銷上開罰鍰之處分。
三、經查：
（一）本件受處分人為元大銀行員工，於97年8月27日上午8時26
      分打卡上班，有員工卡及打卡紀錄各1份在卷可憑，於97
      年8月27日上午11時21分經台北市停車管理工程處交通助
      理員乙○○發現其所有車號TCY766機車停放於人行道上而
      照相採證，亦有有相片2幀附卷可憑，是以受處分人於當
      日上午8時26分之前應已停妥機車，迄至同日上午11時21
      分始經照相採證，應可認定。
（二）本件執行採證之交通助理員乙○○於97年8月27日上午11
      時左右才經過舉發路段，台北市政府交通助理員係機動性
      到各地舉發，並未固定，業據證人乙○○到庭結證明確，
      再查台北市○○路路段平日人車繁忙，倘受處分人於97
      年8月27日早上8時26分之前即已將機車停放於人行道中央
      ，明顯違規之處所，應無可能遲至同日早上11時21分才遭
      照相舉發。
（三）再查本案受處分人於同日晚上6日時32分打卡下班，有上
      開打卡紀錄1份在卷可憑，衡諸常情，一般上班達8小時以
      上之銀行行員倘無停車格可供停放，應不可能將機車停在
      供人行走之人行車道中央，倘受處分人因緊急狀況而將機
      車停放於上開明顯違規之處所，亦不可能長達數小時之時
      間均不加聞問。
四、本件受處分人辯稱伊於97年8月27日上班前將機車停放於停
    車格內，遭不詳之人移置至人行道中央，本院認其所辯應與
    常情相符，可以採信，本件異議為有理由，原處分應予撤銷
    ，並諭知不罰之處分。
五、據上論斷，應依道路交通管理處罰條例第87條第2項，道路
    交通案件處理辦法第20條，裁定如主文。
中    華    民    國    97    年    10    月   31    日
                        交通法庭    法  官  陳如玲
以上正本證明與原本無異。
如不服本裁定，應於送達後五日內，向本院提出抗告狀。
                                    書記官  童淑芬
中    華    民    國    97    年    10    月   31    日


司法院資訊處製作；財團法人民間司法改革基金會備份。
